【裁判字號】    89,易,1080
【裁判日期】    890831
【裁判案由】    違反毒品危害防制條例
【裁判全文】
臺灣屏東地方法院刑事判決                        八十九年度易字第一八號
    公  訴  人  臺灣屏東地方法院檢察署檢察官
    被      告  甲○○
右列被告因違反毒品危害防制條例案件，經檢察官提起公訴（八十九年度毒偵字第七
二八號），本院判決如左：
     主  文
甲○○施用第一級毒品，累犯，處有期徒刑捌月；又施用第二級毒品，累犯，處有期
徒刑陸月，安非他命毛重參點陸公克、空塑膠夾鍊袋伍個、塑膠鏟子壹個、鐵製鏟子
壹個均沒收銷毀之。應執行有期徒刑壹年，安非他命毛重參點陸公克、空塑膠夾鍊袋
伍個、塑膠鏟子壹個、鐵製鏟子壹個均沒收銷毀之。
    事  實
一、甲○○曾於民國（下同）八十一年間因違反麻醉藥品管理條例案件，經臺灣高等
    法院高雄分院判處有期徒刑五年四月確定，八十二年四月二日入監執行，指揮書
    執畢日期為八十六年十二月四日，八十四年八月七日假釋出監，未經撤銷假釋。
    ，復於八十八年間因施用毒品案件，經送觀察、勒戒後，認無繼續施用毒品之傾
    向，由臺灣屏東地方法院檢察署檢察官於八十八年五月二十一日以八十八年度偵
    字第三二一○號為不起訴處分確定在案。詎其又（一）基於施用第一級毒品海洛
    因之犯意，於八十九年元月二十九日十六時五十分許回溯七十二小時內之某時，
    在某不詳處所施用海洛因一次；（二）基於施用第二級毒品安非他命之犯意，於
    八十九年元月二十七日中午某時，在其屏東縣東港鎮○○路六二號住處，施用安
    非他命一次。而於八十九年元月二十九日十六時五十分許，為警於屏東縣東港鎮
    ○○路一二○號鴻興海釣園前道路查獲，並扣得其所有之安非他命毛重參點陸公
    克、空塑膠夾鍊袋伍個、塑膠鏟子壹個、鐵製鏟子壹個等物，經採尿分送屏東縣
    衛生局、台灣檢驗科技股份有限公司檢驗結果，呈嗎啡及甲基安非他命陽性反應
    。而被告施用上開毒品行為，亦經本院以八十九年度毒聲字第五六二號裁定送觀
    察、勒戒後，仍有繼續施用毒品傾向。
二、案經高雄市政府警察局左營分局報請臺灣台南地方法院檢察署移轉臺灣屏東地方
    法院檢察署檢察官偵查起訴。
    理  由
一、訊據被告甲○○除坦承於八十九年元月二十七日中午某時在其住處施用安非他命
    一次外，餘否認有於八十九年元月二十九日或其前數日曾施用海洛因情事。惟按
    海洛因係嗎啡經化學合成之半人工合成品，藥（毒）性倍於嗎啡，其經施用進入
    人體，藉人體解毒系統之代謝作用而分解成藥（毒）性較低之嗎啡，故於施用海
    洛因之煙毒嫌犯尿液中，可檢出嗎啡煙毒反應，且一般施用毒品，八小時內約有
    百分之八十量於尿中排出，廿四小時後剩餘量之百分之九十再排出，七十二小時
    後僅有微量排出；此經行政院衛生署藥物食品檢驗局（八一）藥檢字第八一○九
    二○六號函釋示甚詳。經查，被告於八十九年元月二十九日下午十六時五十許，
    經警查獲後採尿送驗，呈甲基安非他命及嗎啡陽性反應，有屏東縣衛生局及台灣
    檢驗科技股份有限公司之檢驗結果通知書各一份在卷可稽，揆諸上開函釋，堪認
    其於八十九年元月二十九日十六時五十分許回溯七十二小時內之某時，曾施用海
    洛因，迨無疑義。次查，被告自白施用安非他命部分，亦有上開檢驗報告附卷足
    憑，與事實相符，堪予採信。再者，被告前因施用毒品案件，經送觀察、勒戒後
    ，認無繼續施用毒品之傾向，由臺灣屏東地方法院檢察署檢察官於八十八年五月
    二十一日以八十八年度偵字第三二一○號為不起訴處分確定後，五年內再犯毒品
    危害防制條例第十條之罪，經裁定送觀察勒戒，有繼續施用毒品傾向，有本院八
    十九年度毒聲字第五六二號裁定及臺灣屏東看守所附設勒戒處所八十九年七月二
    十七日屏所金衛字第二○六九號函及其所附之「有繼續施用毒品傾向證明書」可
    按，事證明確，被告有分別施用安非他命及海洛因之犯行均堪認定。
二、核被告所為，係犯毒品危害防制條例第十條第一項、第二項之施用第一級、第二
    級毒品罪。其施用前之持有毒品行為，應為施用之高度行為所吸收，均不另論罪
    。又所犯上開二罪，犯意各別，行為互殊，罪名有異，應予分論併罰。又被告前
    因違反麻醉藥品管理條例案件，經臺灣高等法院高雄分院判處有期徒刑五年四月
    確定，指揮書執畢日期為八十六年十二月四日，八十四年八月七日假釋出監，未
    經撤銷假釋，有臺灣屏東地方法院檢察署刑案資料查註紀錄表在卷可佐，其於五
    年以內再犯本件有期徒刑以上之罪，為累犯，應依刑法第四十七條加重其刑。茲
    審酌被告意志不堅，不改其施用毒品惡習，屢屢再犯，無視國家杜絕毒品之政策
    ，雖僅戕害自身健康，然毒品之流弊所及，非可輕忽等一切情狀，爰分別量處如
    主文所示之刑，並定其應執行刑，以資懲儆。至扣案被告所有之安非他命毛重參
    點陸公克、空塑膠夾鍊袋伍個、塑膠鏟子壹個、鐵製鏟子壹個等物，或為毒品，
    或為專供施用毒品之器具，均應依毒品危害防制條例第十八條第一項前段規定沒
    收銷燬之。
據上論斷，應依刑事訴訟法第二百九十九條第一項前段，毒品危害防制條例第十條第
一項、第二項、第十八條第一項前段，刑法第十一條、第四十七條、第五十一條第五
款，判決如主文。
中      華      民      國      八十九      年      八      月  三十一  日
                                      臺灣屏東地方法院刑事第一庭
                                          法  官  夏  金  郎
右正本證明與原本無異。
對於本判決如有不服應於收受送達後十日內向本院提出上訴書狀上訴於台灣高等法院
高雄分院並按他造當事人之人數附具繕本。
                                          書記官   謝博興
中      華      民      國      八十九      年      八      月  三十一  日
附錄本案論罪科刑法條
毒品危害防制條例第十條第一項、第二項
毒品危害防制條例第十條：
    施用第一級毒品者，處六月以上五年以下有期徒刑。
    施用第二級毒品者，處三年以下有期徒刑。


司法院資訊處製作；財團法人民間司法改革基金會備份。
